臺灣高等法院刑事裁定
110年度聲再字第10號
再審聲請人  
即受判決人  詹大為



上列再審聲請人因妨害公務等案件，對於本院106年度上易字第3
21號，中華民國106年7月31日第二審確定判決（原審案號：臺灣
臺北地方法院105年度易字第800號；起訴案號：臺灣臺北地方檢
察署105年度偵字第13546號），聲請再審，本院裁定如下：   
    主  文
再審之聲請駁回。
    理  由
一、再審聲請意旨略以：臺灣臺北地方法院以再審聲請人即受判
    決人詹大為犯侮辱公務員罪，判處拘役40日，嗣經本院以10
    6年度上易字第321號判決駁回再審聲請人之上訴而確定（下
    稱系爭確定判決），但依刑事訴訟法第420條第1項第2、3款
    、第2項規定，系爭確定判決所引用證人洪嘉宏於偵訊及審
    理時之證詞，與其所製作之職務報告書內容並不一致，從而
    系爭確定判決所憑之證言為虛偽，該確定判決取證有所錯誤
    ，再審聲請人應係受誣告，故應受無罪、免訴等更有利之判
    決云云。
二、按法院認為聲請再審之程序違背規定者，應以裁定駁回之。
    但其不合法律上之程式可以補正者，應定期間先命補正，刑
    事訴訟法第433條定有明文。又按有罪之判決確定後，有下
    列情形之一者，為受判決人之利益，得聲請再審：二、原判
    決所憑之證言、鑑定或通譯已證明其為虛偽者。三、受有罪
    判決之人，已證明其係被誣告者。前項第一款至第三款及第
    五款情形之證明，以經判決確定，或其刑事訴訟不能開始或
    續行非因證據不足者為限，得聲請再審，同法第420條第1項
    第2、3款、第2項規定甚明。
三、經查，系爭判決確定後，再審聲請人自民國106年間至109年
    底為止，反覆向本院聲請再審超過20件，均經駁回在案，此
    有本院被告前案紀錄表可憑；其此次所引聲請再審之依據，
    即刑事訴訟法第420條第1項第2、3款、第2項關於原判決所
    憑之證言為虛偽，或受判決之人係受到誣告之規定，雖有明
    文，但其前已以相同事實理由（即證人洪嘉宏之證詞及其職
    務報告書內容並不相符），援引該第3款之規定向本院聲請
    再審，而經本院以109年度聲再字第269號裁定，認其再審聲
    請不合法，駁回其再審之聲請確定，此有該裁定在卷可查，
    然再審聲請人另提起本件再審，並無提出證人洪嘉宏證言「
    已經判決確定證明」為虛偽，或再審聲請人受有罪判決「已
    經判決確定證明」係被誣告之具體理由、案號或加以釋明，
    更無前述第2項所指「刑事訴訟不能開始或續行非因證據不
    足」所致之情形，其僅係反覆以相同或近似之事實理由，重
    申其對系爭確定判決所認定之事實之爭執、答辯，形式上套
    用法定再審聲請事由以聲請再審，均難認已符合聲請再審之
    程序要件，且無從補正，自無通知其到場陳述意見之必要。
四、結論：本件聲請再審之程序違背規定，且無從補正，其再審
    之聲請不合法，應予駁回。
五、據上論斷，應依刑事訴訟法第433條前段，裁定如主文。
中　　華　　民　　國　　110 　年　　1 　　月　　29　　日
                    刑事第八庭  審判長法  官  陳世宗
                                      法  官  周明鴻
                                      法  官  吳勇毅
以上正本證明與原本無異。
不得抗告。
                                      書記官  許家慧
中　　華　　民　　國　　110 　年　　2 　　月　　1 　　日